臺灣板橋地方法院刑事判決　　　　　　　 94年度訴字第176號
公　訴　人　臺灣板橋地方法院檢察署檢察官
被　　　告　甲○○
上列被告因違反毒品危害防制條例案件，經檢察官提起公訴（94
年度核退毒偵字第83號）及移送併辦（94年度核退毒偵字第935
號、94年度毒偵字第2380號），被告於準備程序中就被訴事實為
有罪之陳述，經本院合議庭裁定由受命法官獨任進行簡式審判程
序，本院判決如下：
    主      文
甲○○連續施用第一級毒品，累犯，處有期徒刑壹年。扣案海洛
因捌包（驗餘淨重零點參肆公克）沒收銷燬之，前揭扣案海洛因
之包裝袋捌只，均沒收。
    事      實
一、甲○○前因違反毒品危害防制條例案件，經本院以90年度訴
    字第817 號判決判處有期徒刑10月，於民國90年7 月26日確
    定，而於92年3 月26日縮刑期滿執行完畢。另因施用毒品違
    反毒品危害防制條例案件，經本院以88年度毒聲字第2748號
    裁定送勒戒處所觀察、勒戒後，認無繼續施用毒品之傾向，
    由臺灣板橋地方法院檢察署檢察官以89年度毒偵緝字第847
    號、89年度毒偵字第4905號為不起訴處分確定。又因施用毒
    品違反毒品危害防制條例案件，經本院以90年度毒聲字第70
    0 號裁定送勒戒處所觀察、勒戒後，認有繼續施用毒品之傾
    向，經本院以90年度毒聲字第939 號裁定令入戒治處所施以
    強制戒治（並經臺灣板橋地方法院檢察署檢察官以90年度毒
    偵字第859 號提起公訴，即前述本院90年度第817 號毒品危
    害防制條例案件），於90年9 月3 日停止戒治，所餘戒治期
    間付保護管束；嗣於保護管束期間復施用毒品，而於同年12
    月12日再入戒治處所施以強制戒治，於91年6 月7 日執行完
    畢（並自同年月8 日起入監執行有期徒刑）。詎不知悛悔，
    猶基於施用第一級毒品海洛因（以下簡稱海洛因）之概括犯
    意，自上開觀察勒戒及強制戒治執行完畢後5 年內之93年10
    月上旬某日起，至94年4 月22日上午11時許止，在臺北縣三
    重市○○○街、文化北路之信義公園內，以將海洛因摻水置
    入針筒後注射手臂血管之方式，連續施用海洛因多次，平均
    約每5 日施用1 次。嗣先後於：(一)93年11月5 日下午3 時許
    ，為警在前址信義公園內查獲，並扣得海洛因1 包（原淨重
    0 點3 公克，經取樣0 點17公克鑑驗用罄，驗餘淨重0 點13
    公克）。(二)於94年1 月12日上午11時5 分許，在臺北縣三重
    市○○○路36巷2 號為警查獲，並扣得海洛因1 包（原淨重
    不詳，臺北市政府警察局北投分局扣押物品目錄表誤載為淨
    重0 點01公克，經取樣不詳數量鑑驗用罄，驗餘淨重0 點03
    公克）。(三)於同年4 月22日晚間6 時30分許，為警在臺北縣
    三重市○○○街、文化北路之信義公園內查獲，並扣得海洛
    因6 包（原淨重0 點2 公克，經取樣0 點02公克鑑驗用罄，
    驗餘淨重0 點18公克），及空包裝袋2 只。
二、案經臺北縣政府警察局三重分局報請臺灣板橋地方法院檢察
    署檢察官偵查起訴及移送併辦。
    理      由
一、上揭事實，業據被告甲○○坦承不諱，並有前開海洛因8 包
    扣案可資佐證。被告於93年11月5 日、94年1 月12日及同年
    4 月22日為警查獲後所排放之尿液經採樣送驗，以酵素免疫
    分析法檢驗及氣相層析質譜儀法確認檢驗結果，於鴉片類均
    呈陽性反應，有台灣檢驗科技股份有限公司濫用藥物尿液檢
    驗報告、臺灣尖端先進生技醫藥股份有限公司濫用藥物檢驗
    報告存卷為憑。而前述查扣之毒品，經以化學呈色法、氣相
    層析質譜儀分析法檢驗，均含海洛因成分，驗餘淨重共計0
    點34公克，亦有法務部調查局93年12月3 日調科壹字第0600
    09136 號、94年5 月26日調科壹字第060009814 號、94年6
    月22日調科壹字第060009919 號鑑定通知書附卷足佐。足徵
    被告之自白屬實。又被告曾因施用毒品違反毒品危害防制條
    例案件，經本院以88年度毒聲字第2748號裁定送勒戒處所觀
    察、勒戒後，認無繼續施用毒品之傾向，由臺灣板橋地方法
    院檢察署檢察官於89年7 月28日以89年度毒偵緝字第847 號
    、89年度毒偵字第4905號為不起訴處分確定。又因施用毒品
    違反毒品危害防制條例案件，經本院以90年度毒聲字第700
    號裁定送勒戒處所觀察、勒戒後，認有繼續施用毒品之傾向
    ，經本院以90年度毒聲字第939 號裁定令入戒治處所施以強
    制戒治，於90年9 月3 日停止戒治，所餘戒治期間付保護管
    束；嗣於保護管束期間又施用毒品，於同年12月12日再入戒
    治處所施以強制戒治，而於91年6月7日執行完畢，有該署不
    起訴處分書及全國施用毒品案件紀錄表在卷可稽。被告係於
    前揭觀察、勒戒及強制戒治執行完畢釋放後5 年內再犯本案
    違反毒品危害防制條例第10條之罪，事證明確，其犯行堪予
    認定。
二、按海洛因係毒品危害防制條例所規定之第一級毒品，被告施
    用之，核係犯同條例第10條第1 項之施用第一級毒品罪。被
    告施用第一級毒品前後持有海洛因之低度行為，為其施用之
    高度行為所吸收，不另論罪。而被告多次施用海洛因犯行，
    時間緊接，手法相同，所犯為構成要件相同之罪，顯係基於
    概括犯意反覆實施，為連續犯，應依刑法第56條規定以一罪
    論，並加重其刑。公訴人雖僅就被告自93年10月間某日起至
    同年11月間某日止施用海洛因之犯行提起公訴，惟被告其餘
    施用海洛因犯行，既與上開經起訴論罪部分有連續犯之裁判
    上一罪關係，為起訴之效力所及，本院自得併予審理，附此
    敘明。又被告有如事實欄所述論罪科刑之執行紀錄，有臺灣
    高等法院被告前案紀錄表可按，其於有期徒刑執行完畢後5
    年內再犯上開有期徒刑以上之罪，為累犯，應依刑法第47條
    規定，加重其刑，並與連續犯之加重，遞加重之。爰審酌被
    告有因違反肅清煙毒條例案件接受刑之科處及執行之紀錄，
    又因施用毒品經觀察、勒戒後，獲不起訴處分之寬典，並曾
    經強制戒治，猶連續施用海洛因再犯本罪，顯見其自制力薄
    弱，且未衷心悛悔，漠視法令之禁制濫用藥品，應予非難，
    兼衡其施用海洛因所生危害實以自戕健康為主，暨其犯後供
    認無隱，非無悔意，態度良好等一切情狀，量處如主文所示
    之刑，資為懲儆。
三、扣案海洛因8 包（除經取樣鑑驗用罄部分失其違禁物之性質
    ，毋庸宣告沒收外），驗餘淨重共計0 點34公克，為查獲之
    毒品，不問屬於何人所有，應依毒品危害防制條例第18條第
    1 項前段規定，沒收銷燬之。前揭扣案海洛因之包裝袋8 只
    ，係被告所有供其施用海洛因所用之物，亦據被告供明在卷
    ，應依刑法第38條第1 項第2 款規定，併予宣告沒收。至扣
    案空包裝袋2 只，雖係被告持有之物，惟並無其他積極證據
    足資證明與本案被告施用毒品犯行間有何關聯性，亦非違禁
    物，自無從予以沒收。
據上論斷，應依刑事訴訟法第273 條之1 第1 項、第299 條第1
項前段，毒品危害防制條例第10條第1 項、第18條第1 項前段，
刑法第11條前段、第56條、第47條、第38條第1 項第2 款，判決
如主文。
本案經檢察官王家春到庭執行職務。
中　　華　　民　　國　　94　　年　　8 　　月　　10　　日
                        刑事第二庭  法  官  廖  怡  貞
以上正本證明與原本無異。
如不服本判決，應於判決送達後10日內，向本院提出上訴狀，上
訴於臺灣高等法院。
                                    書記官  鄒  秀  珍
中　　華　　民　　國　　94　　年　　8 　　月　　10　　日
※附錄本案論罪科刑法條全文※
毒品危害防制條例第十條：
施用第一級毒品者，處六月以上五年以下有期徒刑。
施用第二級毒品者，處三年以下有期徒刑。
